最高法院刑事裁定　　　　　　　　　　111年度台抗字第945號
抗　告　人　盧香蘭


上列抗告人因誣告案件，不服臺灣高等法院臺南分院中華民國11
1 年6 月10日駁回聲請再審之裁定（111 年度聲再字第54號），
提起抗告，本院裁定如下：
    主  文
抗告駁回。
    理  由
一、按判決確定前已存在或成立，經法院調查及斟酌之證據，即
    非刑事訴訟法第420 條第1 項第6 款規定之新事實或新證據
    。且再審聲請人提出之新事實或新證據單獨或與先前之證據
    綜合判斷結果，倘無法使法院對原確定判決認定之犯罪事實
    產生合理懷疑，不足以動搖原確定判決，即不能據以聲請再
    審。再者，聲請再審案件顯屬程序上不合法或顯無理由，應
    逕予駁回者，無庸通知聲請人到場陳述意見，此觀同法第42
    9 條之2 前段即明。
二、本件抗告人盧香蘭因誣告案件，對於原審法院110 年度上訴
    字第450 號判決（下稱原判決，抗告人就該判決提起第三審
    上訴，經本院以111 年度台上字第694 號判決從程序駁回）
    ，依刑事訴訟法第420 條第1 項第6 款規定聲請再審。原裁
    定以：聲請再審意旨雖謂：抗告人係透過網路交友軟體認識
    周芃廷，周芃廷自始欺騙其金錢及感情，可證明其未濫行告
    訴。又其手機內的記憶卡有周芃廷竊取其財物購買毒品、積
    欠其債務及通緝犯找周芃廷藏匿的錄音，周芃廷才會竊取手
    機，並將記憶卡取出，此由周芃廷對警員表示手機內有抗告
    人提告證據才竊取手機可證，足認抗告人應受無罪判決。其
    未想到前開事實及周芃廷竊取手機動機，致未主張該有利於
    己之情事等語。惟查原判決係依憑證人周芃廷、蔡添全、王
    志立、黃正興之證述、卷附扣押筆錄、扣押物品目錄表、贓
    物認領保管單、手機照片、警員職務報告、監視器畫面光碟
    之勘驗紀錄及截圖等證據，因而認定抗告人意圖使前男友周
    芃廷受刑事處罰，基於誣告之犯意，於民國108 年7 月1 日
    ，在臺灣臺南地方檢察署向檢察事務官虛偽指稱：其前往臺
    南市政府警察局新營分局民治派出所領回之3 支手機，遭周
    芃廷以不詳方式毀損2 支手機「鏡面」，並以不詳方式消除
    另1 支手機內之資料，而誣告周芃廷涉犯刑法第354 條之毀
    損罪嫌。並對抗告人否認犯罪之辯解，逐一指駁說明。所為
    論斷俱與卷證相符，無悖於經驗或論理法則。聲請再審意旨
    ，係對原判決認定之事實重為爭執，或對原判決採證、認事
    之職權之行使，依憑己意所為之指摘，並非依刑事訴訟法第
    420 條第1 項第6 款規定提出新事實、新證據，自非適法聲
    請再審之理由。因認抗告人聲請再審，顯無理由，而未通知
    抗告人到場陳述意見，予以駁回。尚無不合。
三、抗告意旨仍執前詞，另謂：行為人所捏造的事實要夠具體，
    才足以讓被誣告人受有刑事處分的危險。如只是對犯罪事實
    誇大其詞，或證據不足以證明所言屬實，並不至於成立誣告
    罪。原審法院未查明證人王志立、蔡添全所為返還抗告人之
    手機外觀良好，資料檔案未遭消除之證詞是否屬實等語。核
    係對原裁定已為論駁及於裁定結果無影響之事項，以自己之
    說詞，依憑己意而為指摘，為無理由，應予駁回。
據上論結，應依刑事訴訟法第412 條，裁定如主文。
中    華    民    國   111    年    7     月    27    日
                  刑事第六庭審判長法  官  李  英  勇  
                                  法  官  洪  兆  隆  
                                  法  官  吳  冠  霆  
                                  法  官  邱  忠  義  
                                  法  官  楊  智  勝  
本件正本證明與原本無異
                                  書記官
中    華    民    國   111    年    7     月    29    日